【裁判字號】    96,訴,1443
【裁判日期】    980811
【裁判案由】    貪污等
【裁判全文】
臺灣臺北地方法院刑事判決              96年度訴字第1443號
公  訴  人  臺灣臺北地方法院檢察署檢察官
被      告  卯○○
                      之1
選任辯護人  林孝甄律師
            李承志律師
            王東山律師
上列被告因貪污等案件，經檢察官提起公訴（95年度偵字第2385
1號、第26982號，96年度偵字第17103號、第17104號），本院判
決如下：
    主  文
本件公訴不受理。
    理  由
壹、公訴意旨略稱：同案被告己○○、辰○○、辛○○、甲○○
    、子○○、寅○○、乙○○、丑○○、癸○○、庚○○、壬○○、戊○○，與被告卯○○之如下犯罪行為，均以姓名簡
    稱為之：
一、己○○為台灣電力股份有限公司（下稱台電公司）副總經理
    ，職司輸變電工程處關於超高壓及一、二次變電所變電設備
    之新建、擴充、遷移、改善之設計、施工及檢查試驗事項，
    暨評選委員遴選事宜，辰○○為台電公司輸變電工程處北區
    施工處經理，渠等均係依政府採購法規定辦理招標、審標、
    決標等事項，乃依法從事於公共事務而具有法定職務權限之
    公務員；辛○○為前力甲營造股份有限公司（下稱力甲營造
    公司）董事長、前財團法人中華顧問工程司副董事長，甲○○為甲○○建築師事務所（下稱甲○○事務所）負責人，子
    ○○為正堯工程顧問股份有限公司（下稱正堯公司）負責人
    ，卯○○為該公司顧問，寅○○為財團法人中華建築中心副
    執行長，乙○○為國立臺北科技大學冷凍空調系副教授，丑
    ○○為力甲營造公司顧問，癸○○係前佐藤工程顧問股份有
    限公司副總經理，庚○○為星力股份有限公司（下稱：星力
    公司）副總經理；壬○○為明道聯合法律事務所律師；戊○○為辰○○配偶。
二、己○○知悉台電公司「第六輸變電計畫」係於90年7 月起，
    為配合新增電源及負載成長之需要，並解決目前輸變電設備
    利用率偏高問題，計畫配合新電源開發加強幹線系統，配合
    各地區負載增加新建或擴建各級變電所及相關輸電線路，以
    提昇輸變電系統供電能力及優良的電力品質。預計新建及擴
    建之各級變電所，其決標方式均係依政府採購法第52條第1
    項第3款規定，採未訂底價最有利標方式，因而須在招標前
    遴聘評選委員成立採購評選委員會議，訂定或審定招標文件
    中之評選項目、標準及評定方式等，俾辦理廠商評選工作。
    另依採購評選委員會議組織準則第4-1 條規定：「機關人員
    不得對評選委員明示或暗示特定屬意之廠商」，同準則第6
    條規定：「委員會名單於開始評選前應予保密」，己○○即
    為職務上具有輸變電工程處以最有利標方式決標之採購案聘
    任評選委員名單最後核定權責之人，復明知依採購評選委員
    會委員須知第4 條規定：「委員應依據法令，本於專業及良
    知，公正執行職務，不為及不受任何請託或關說」、第5 條
    規定：「委員不得有採購人員倫理準則第七條規定之行為」
    ，竟各與辛○○、辰○○基於共同之犯意聯絡，以洩漏職務
    上應秘密如附表編號一至五所示工程之評選委員名單供辛○○、庚○○等人方式，由其等各與有概括犯意聯絡之公司員
    工丑○○、協力廠商癸○○、甲○○、楊明裕、卯○○等人
    ，依取得之評選委員名單，向之行求、期約或交付賄賂，以
    期能在台電公司依上開計劃辦理工程案發包時得標，而為下
    列行為：
（一）己○○為使受皇昌營造負責人江程金之委託籌組投標團隊
      之辛○○，能順利得標承攬台電公司輸變電工程處北區施
      工處所辦理，預算金額高達新臺幣（下同）28億元之「仙
      渡超高壓變電所暨北北區配電中心新建工程」（下稱仙渡
      工程案），先於92年初，引薦該工程案負責土木建築工程
      招標及監造業務之北區施工處副經理辰○○與辛○○認識
      ，並多次向辰○○表示多多幫忙辛○○，辰○○遂提供其
      職務上事先取得之施工規劃草案予辛○○，俾利辛○○事
      先準備設計規劃之服務建議書內容，己○○並為使辰○○
      能協助辛○○相關參標事宜，竟於92年4月15日仙渡工程
      案辦理公開招標作業前，違反台電公司人事作業慣例，於
      92年4月1日，將原北區施工處經理莊明堅調往中區施工處
      經理，而將原任北區施工處副經理之辰○○，直升北區施
      工處經理。而辛○○所籌組以皇昌營造為主投標商之投標
      團隊，包括力甲營造公司、正堯公司、甲○○事務所等協
      力廠商，該投標團隊成員力甲營造公司董事長辛○○、正
      堯公司負責人子○○、顧問卯○○、甲○○事務所負責人
      甲○○及計畫主持人寅○○，經常至力甲營造公司當時位
      於臺北市○○路266號8樓之董事長辛○○辦公室開會討論
      相關參標事宜，在仙渡工程案92年6月17日決標前某次開
      會期間，辛○○當場打電話向己○○詢問評選委員「名字
      出來沒？」後，旋即當場向出席開會之子○○、卯○○、
      甲○○轉述己○○所洩漏應秘密之評選委員名單包括呂守
      陞、蕭賢仁、黃愛華等人，其等旋即討論呂守陞曾為卯○○之老師，蕭賢仁係接任寅○○原台電公司科長職位，而
      黃愛華個性不宜關說，由於向呂守陞關說需透過寅○○女
      婿廖洪鈞，遭寅○○拒絕，遂在辛○○主導下，由同有行
      求賄賂犯意聯絡之卯○○、寅○○二人，分別向呂守陞、
      蕭賢仁進行關說及行求賄賂，另辛○○本人則向主辦該採
      購案之台電公司北區施工處經理辰○○及黃愛華請託，另
      委由同有犯意聯絡之甲○○向該案其他評選委員丁育群、
      田堯彰行求賄賂，而分別為下列行為：
  １．卯○○於決標前，2 次親自前往呂守陞位於國立臺灣科技
      大學營建工程系辦公室，向呂守陞行求賄賂請託於決標時
      支持皇昌營造，惟呂守陞並未給予肯定答案，並告知卯○○「不用再來了」。
  ２．寅○○於決標前，邀約不知情之蕭賢仁在台電公司總管理
      處對面餐廳用餐，於用餐時要求蕭賢仁於決標時支持皇昌
      營造為最有利標廠商，惟未提及賄款酬謝，經蕭賢仁口頭
      允諾。
  ３．辛○○本人於92年6 月17日決標前，親自向辰○○請託於
      評選時違背採購評選委員會委員須知，應依據法令本於專
      業、良知以公正執行評選之職務，支持皇昌營造為最有
      利標廠商，且期約事後將會提供賄款酬謝，經辰○○口頭
      允諾。
  ４．辛○○復透過力甲營造公司員工丑○○，向癸○○表示黃
      愛華為評選委員，若代為關說，事成之後將會提供一些佣
      金做為酬謝，經癸○○允諾後，遂於決標前，前往台電公
      司輸變電工程處8 樓之辦公室，向黃愛華表示「皇昌營造
      投標仙渡變電所統包案，還差你一票，就可以篤定獲選為
      最有利標廠商，希望能在決標時支持皇昌營造」，並暗示
      若皇昌營造順利得標，事後將會提供酬謝，然黃愛華僅口
      頭上予以敷衍，並未真意應允。
  ５．辛○○另指示甲○○於決標前向評選委員丁育群、田堯彰
      行求關說，甲○○乃親自向當時擔任評選委員之營建署副
      署長丁育群行求賄賂請託支持皇昌營造，惟丁育群回答將
      會秉持專業判斷；甲○○復親自透過不知情之劉興國（田
      堯彰大學同系同學）電話介紹聯繫田堯彰，並親自前往田
      堯彰位於國立臺灣大學工學院447 號研究室，行求賄賂請
      託於決標時，支持皇昌營造為最有利標廠商，則事後將會
      給予賄款酬謝，經田堯彰口頭敷衍。
      92年6 月17日仙渡工程案決標時，皇昌營造於出席之10名
      評選委員中，獲得6票第1，高分獲評為最有利標廠商，決
      標金額26億9,982萬7,427元。辛○○認為均係因事先行求
      賄賂評選委員始能得標，乃分別交付賄賂，情形如下：
      １．辛○○並於開標後2、3個月，將裝有現金60萬元或10
          0 萬元之紙袋交付卯○○轉交呂守陞，惟卯○○考量
          與呂守陞關係並不熟絡，遂與呂守陞同事乙○○聯繫
          ，與乙○○相約在台電公司總管理處旁之伯朗咖啡見
          面，請乙○○將該裝有現金之紙袋轉交呂守陞，詎料
          ，乙○○竟起意將該筆現款全部占為已有。
      ２．辛○○於開標後，交付寅○○250 萬元現金供渠與蕭
          賢仁朋分，惟寅○○取得前開賄款後，因於前述行求
          關說時，未向蕭賢仁提及事後將有酬謝之事，竟基於
          不法所有之意圖，將該款項易持有為所有，將之侵占
          入已，旋於92年6 月26日將其中50萬元現金存入寅○○本人臺北公館郵局00000000000000帳號中，其中10
          0萬元現金於同日辦理定存（定存單號：00000000）
          ，將該筆250萬元全部加以侵吞；
      ３．辛○○復為酬謝辰○○於仙渡工程案評選時支持皇昌
          營造，遂於92年9 月23日前後，至位於臺北市中山區
          ○○○路2段199號之總督鐘錶有限公司，購買價值11
          萬800元之蕭邦（Chppard）錶後，於北區施工處經理
          辦公室內送給辰○○；
      ４．辛○○又於決標後某日，透過錢育誠（已死亡）交付
          ，10餘萬元之現金給丑○○，再由丑○○委請癸○○
          將該筆款項轉交黃愛華，癸○○乃在台電公司輸變電
          工程處位於牯嶺街之門口，將裝有現金之白色信封交
          給黃愛華，惟當場遭黃愛華拒絕，然雙方又為此數度
          推辭，黃愛華為免場面難堪，只好先行收下，並於返
          家後隨即於當晚再與其妻江秀美一起前往癸○○家，
          將該筆款項返還，癸○○於收回後欲將錢返還丑○○
          ，惟丑○○表示該筆款項就當做酬勞，癸○○乃收為
          前述行賄之酬勞。
      ５．辛○○復於決標後某日，交付數額不詳之現金予甲○○，由甲○○代為轉送評選委員丁育群、田堯彰做為
          酬謝款，甲○○乃親自前往南投中興新村921 宿舍找
          丁育群，並送交裝有現金之紙袋，惟遭丁育群拒絕；
          甲○○乃又親自前往田堯彰位於國立臺灣大學工學院
          447 號研究室，將裝有數額不詳現金之紙袋送交田堯
          彰，仍遭田堯彰拒收；
（二）子○○於台電公司桃園區營業處「塘尾一次配電變電所統
      包工程」（下稱塘尾工程案）93年12月15日決標前，受中
      興電工機械股份有限公司（下稱中興電工公司）委託協助
      處理相關設計規劃事宜，透過管道取得塘尾工程案之評選
      委員名單後，於決標前，開車搭載同有行賄犯意聯絡之卯
      ○○，前往評選委員張福全位於臺北市○○街之住處巷口
      ，由卯○○致送茶葉，並要求張福全於評選時，違背其應
      依據法令本於專業、良知而公正執行評選之之職務，支持
      中興電工公司為最優廠商，且期約致贈30萬元做為酬謝，
      惟遭張福全拒絕；93年12月15日中興電工公司標得塘尾工
      程案，決標金額3億9,322萬8,000 元，子○○、卯○○為
      感謝評選委員之協助，復於決標後約10日，由子○○開車
      載送卯○○至張福全住處巷口，由子○○將裝有30萬元現
      款之牛皮紙袋交付卯○○，由卯○○轉交張福全，惟張福
      全知悉紙袋中裝有現款後，隨即制止拒收，並要求卯○○
      離開，卯○○即將該筆30萬元現款帶回交還子○○。
（三）己○○知悉台電公司輸變電工程處和工- 鳳林超高壓線施
      工所「萬榮林道20K~47K+200 修復工程細部設計及施工統
      包工作」（下稱萬榮林道工程案）係採最有利標決標方式
      ，且渠職務上為評選委員最後核定權限之人，依採購評選
      委員會議組織準則規定「不得對評選委員明示或暗示特定
      屬意之廠商」、「委員會名單於開始評選前應予保密」，
      竟違反規定，於94年6 月23日決標前，通知北區施工處經
      理辰○○至其辦公室，並在辦公室內拿出參標廠商介興營
      造廠股份有限公司（下稱介興營造公司）董事長林大鈞名
      片，詢問辰○○是否認識，辰○○表示不認識，己○○乃
      基於協助介興營造公司得標之犯意，違背法令將其職務上
      應秘密之萬榮林道工程評選委員名單林添益及林國源洩漏
      予辰○○，惟辰○○表示與林國源不熟，但與林添益還算
      熟悉後，己○○即要求辰○○向林添益關說，嗣辰○○返
      回北區施工處後，即通知林添益到渠辦公室，並要求林添
      益於評選時將介興營造公司評為第1 ，惟遭林添益以「還
      是要看服務建議書的內容才能決定」婉拒。94年6 月23日
      ，介興營造公司仍以8億185 萬元標得萬榮林道工程。
（四）子○○於台電公司輸變電工程處南區施工處「燕巢一次配
      電變電所統包工程」（下稱燕巢工程案）95年2 月21日決
      標前，受中興電工公司委託協助處理相關設計規劃事宜，
      透過管道取得燕巢工程案之評選委員名單後，遂在95年2
      月初決標前，開車搭載同有行賄犯意之卯○○，前往評選
      委員黃文炫位於臺北市○○○路○ 段住家致送干貝、肉鬆
      禮盒，並由卯○○以電話聯繫黃文炫，要求於評選時違背
      其應依據法令本於專業、良知而公正執行評選之之職務，
      支持中興電工公司為最優廠商；93年2 月21日，中興電工
      公司以決標金額4億6,463萬3,000 元標得燕巢工程案，子
      ○○、卯○○竟基於行求賄賂之共同犯意聯絡，由子○○
      開車載送卯○○至黃文炫前開建國南路住家，由子○○將
      裝有30萬元現款之牛皮紙袋交付卯○○，由卯○○轉交黃
      文炫，惟遭黃文炫拒收，卯○○即將該筆30萬元現款帶回
      交還子○○。
（五）子○○於94年8 月間，因知悉台電公司輸變電工程處北區
      施工處「玉成配電變電所及員工住宅共構多目標使用大樓
      統包工程」（下稱玉成工程案）即將公開辦理招標，預算
      金額高達7億5,280萬元，為順利籌組統包團隊參加投標，
      遂委託辰○○代為介紹廠商，辰○○即於94年8 月18日前
      在位於臺北市○○○路的「北海漁村」餐廳，介紹子○○
      與北區施工處有承攬關係之龍台營造公司負責人許金龍認
      識，嗣子○○並與許金龍達成協議，以龍台營造公司名義
      投標玉成工程案。子○○為感謝辰○○前開協助，遂於94
      年8月18日自彰化商業銀行福和分行「正堯公司」0000000
      0000000帳戶提領225萬元現款，取出其中之20萬元以牛皮
      紙袋包裝，於數日後送至辰○○位於北區施工處之辦公室
      內交付辰○○；又於95年3月8日決標前某日晚上，子○○
      再次攜帶30萬現金至辰○○前述位於臺北縣新店市○○路
      住處交付辰○○收受，並詢問玉成變電所工程辦理情形，
      辰○○收受該筆30萬元後，除告知辦理進度外，竟基於協
      助子○○所屬龍台營造公司得標之犯意，違背依採購評選
      委員會議組織準則規定「不得對評選委員明示或暗示特定
      屬意之廠商」、「委員會名單於開始評選前應予保密」之
      規定，將其職務上應秘密之黃文炫為北區施工處本案內聘
      評選委員消息洩漏予子○○知悉，更進而代為向黃文炫關
      說於評選時將龍台營造評為最優廠商，惟黃文炫不為所動
      ，龍台營造最後未能得標。
三、辰○○為臺灣電力股份有限公司（下稱台電公司）北區施工
    處經理，明知公務員依公務員服務法第6 條之規定不得假借
    權力圖本身之利益，並依同法第16條、第18條之規定不得就
    所辦事件或利用機會接受饋贈，另依同法第21條之規定不得
    與承辦本機關工程而有職務有關係者享受不正利益，又依公
    職人員利益衝突迴避法第7 條之規定不得假借職務上之權力
    、機會或方法圖本人或關係人之利益，竟利用台電公司有高
    達約4 千億元之第六輸變電工程計劃，分由北、中、南區施
    工處等單位，辰○○依政府採購法辦理招標、審標、決標等
    相關事項，為依據法令從事公共事務並具有法定職務權限之
    人，於92年4月1日接任北區施工處經理後，對於所屬施工處
    經辦採購案件具有影響力之權力及機會，利用其子羅偉誠92
    年9 月20日於台北國際會議中心三樓宴會廳辦理結婚喜宴之
    際，廣發喜帖予與北區施工處有直接承攬關係或承包廠商之
    協力廠商宜鋒營造有限公司負責人廖川田、龍台營造股份有
    限公司（下稱龍台營造）負責人許金龍、嘉禾營造有限公司
    負責人黃鈞俊、豐順營造股份有限公司總經理彭文接、副總
    經理陳彥旭、金助營造廠有限公司董事長魏金助、鴻毅營造
    有限公司負責人劉添丁、真毅營造有限公司董事長柯任安、
    甲○○事務所負責人甲○○、力甲營造董事長辛○○等人，
    由其等分別以禮金名義，交付不正利益各為新臺幣（下同）
    20萬元、20萬元、10萬元、10萬元、10萬元、8萬元、6萬6,
    000元、6萬元、5萬元、5萬元不等，合計達100萬6,000元，
    明顯超出其摯親或友人等致贈之禮金數額，以此不正方式變
    相給付方式，收受廠商致贈之賄賂與不正利益。
四、星力公司副總經理庚○○因知悉台電公司輸變電工程處北區
    施工處辦理如附表編號六所示之「龍潭E/S開關場345KV電纜
    線路改接及低壓附屬設備機電工程」（下稱龍潭工程案），
    將於95年4 月19日決標，竟在決標前，透過管道取得應秘密
    之內聘評選委員名單為任職於北區施工處之葉輝雄、江武照
    後，即與辰○○、子○○、卯○○基於共同之犯意聯絡，分
    別為下列行為：
（一）子○○、卯○○二人，於決標前之95年3 月底，由子○○
      開車搭載卯○○，共同前往葉輝雄位於臺北縣永和市○○
      路住處，由卯○○出面致贈一罐茶葉禮盒，請託葉輝雄於
      評選時支持LS公司得標，惟葉輝雄仍以「要看服務建議書
      內容再決定」為由婉拒。卯○○又於決標前，親自前往江
      武照位於臺北縣板橋市○○○路住處，關說其能在決標時
      ，支持LS公司得標，惟仍遭江武照拒絕。
（二）辰○○於95年4月18日上午9時，通知葉輝雄至其北區施工
      處經理辦公室，違背上開法令，要求葉輝雄於評選時將以
      星力公司為代理商之韓國LS Cable LTD（下稱LS公司）評
      為第1 使其能得標，惟遭葉輝雄以「要看服務建議書內容
      」婉拒；另辰○○又於決標前，與江武照在北區施工處中
      庭碰面時，違背法令要求其能幫忙LS公司，惟江武照未予
      回應。嗣95年4月19日龍潭工程案決標時，由LS公司以8億
      8,021萬7,042元標得，辰○○旋於95年4 月26日前往星力
      公司與李金鍾面會，庚○○旋即委請子○○於其後不詳日
      期晚上，將賄款40萬元送至辰○○位於臺北縣新店市○○
      路住處予辰○○收受。另子○○並將4 萬元現金放置水果
      禮盒內，交由卯○○送至葉輝雄位於臺北縣永和市○○路
      住處，惟葉輝雄當場向卯○○表示並未協助LS公司得標，
      拒絕收受該內含4 萬元現金之水果禮盒，卯○○隨即收回
      交還子○○。又卯○○復依子○○指示，親自前往江武照
      位於臺北縣板橋市○○○路住處，將裝有30萬元現款之牛
      皮紙袋交給江武照，惟又遭江武照拒收，卯○○亦將該筆
      30萬元現款帶回交還子○○。
五、辰○○為恐利用上開職務機會向龍台營造公司等廠商變相收
    受之禮金，及收受子○○致贈之賄款被查獲，乃於95年3 月
    初收受前開子○○因玉成變電所致贈之30萬元賄款後，協請
    子○○提供保管箱供其隱匿收受賄賂所得贓款，子○○明知
    前情仍基於掩飾辰○○本人重大犯罪所得財物之犯意，允諾
    辰○○之要求，因而委請不知情之楊達人於95年3 月14日在
    合作金庫銀行新店分行開立12602 號保管箱，並將保管箱鑰
    匙、印鑑轉交付辰○○使用，然保管箱之租用費用仍由子○○支付，辰○○旋於95年3 月29日將前開收受之贓款及辛○○致贈之蕭邦（Chopard） 錶一起放入該「楊達人」名義開
    立之保管箱中；95年5月3日辰○○復基於同一隱匿犯罪所得
    之犯意，將因龍潭工程案協助庚○○、子○○向評選委員葉
    輝雄、江武照關說而收取之40萬元現金，置入該12602 號保
    管箱中，以此方式隱匿其犯罪之所得，並妨礙司法機關對於
    該重大犯罪之偵辦訴追。
六、嗣於95年11月2日8時許，本署指揮法務部調查局北部地區機
    動工作組（下稱丙○○），持臺灣臺北地方法院所核發之95
    年度聲搜字第1580號搜索票，在被告辰○○位於台北縣新店
    市○○路○段258號5樓之3 住處執行搜索，起出廠商饋贈之
    紅包袋、筆記本、行事曆、文件資料等，經丙○○調查員初
    步詢問後，由調查人員陪同辰○○前往本署接受訊問，辰○○之配偶戊○○及其委任律師壬○○（嗣已解除委任）均在
    本署第4 偵查庭外等候開庭期間，因認有再度返回被告住處
    起出相關禮金簿核對之必要，經由被告辰○○之同意欲共同
    前往其住處之際，辰○○在調查人員尚未出發前，竟要求戊○○先行返回住處，將禮金簿銷燬或將廠商送錢之紀錄劃掉
    ，戊○○遂基於湮滅他人刑事證據之犯意，先行離開臺北地
    檢署搭乘計程車返家，壬○○明知戊○○係返回住處湮滅禮
    金簿相關記錄，竟基於同一犯意，於調查人員陪同辰○○準
    備離開臺北地檢署時，於同日18時59分45秒以本人使用之門
    號0000-000000行動電話，撥打戊○○所使用之0000-000000
    行動電話通報調查人員之動向，以利戊○○掌握時間，戊○○因此於返回家中後，立即將尚未起獲之相關廠商紅包袋，
    拿至廚房水槽中焚燬，然仍為丙○○調查員發現，另扣得紅
    包袋灰燼袋1包、禮金簿5本、戊○○上開行動電話1 支、紅
    包袋189 個等物。另經本署深入追查後發現辰○○使用他人
    名義保險箱以隱匿犯罪所得，乃於95年12月21日，以丁○大
    歲0000000字第87089號處分命令禁止合作金庫新店分行上開
    保管箱提領，另於95年12月26日，指揮丙○○調查員，帶同
    辰○○前往該金融機構，起出保險箱內所藏放之所收取賄款
    現金170萬元、上開手錶一 支等物。
七、綜上，因認被告卯○○所為，係犯貪污治罪條例第11條第1
    項之行賄罪嫌等語。
貳、按被告死亡者，應諭知不受理之判決；法院為不受理判決，
    得不經言詞辯論為之；刑事訴訟法第303條第5款、第307 條
    分別定有明文。
、經查，被告卯○○於本案起訴後，業於98年6月29日凌晨1時
    5 分許，在國立台灣大學醫學院附設醫院內科部，因病死亡
    ，此有國立台灣大學醫學院附設醫院98年7 月30日函及其檢
    送出具被告魏金死亡證明書各1 件在卷可徵，揆諸前揭規定
    ，本院爰不經言詞辯論，逕為不受理之判決。
據上論斷，應依刑事訴訟法第303條第5款、第307 條，判決如主
文。
中    華    民    國    98    年    8     月    11    日
                    刑事第十九庭審判長法  官  施添寶
                                      法  官  紀文惠
                                      法  官  吳俊龍
以上正本證明與原本無異。
如不服本判決應於收受本判決後10日內向本院提出上訴書狀，並
應敘述具體理由，如未敘述上訴理由者，應於上訴期間屆滿後20
日內補提理由書狀於本院（均須按他造當事人之人數附繕本）「
切勿逕送上級法院」。告訴人或被害人如對於本判決不服者，應
具備理由請求檢察官上訴，其上訴期間之計算係以檢察官收受判
決正本之日期為準。
                                      書記官  陳弘文
中    華    民    國    98    年    8     月    11    日


司法院資訊處製作；財團法人民間司法改革基金會備份。
